臺灣桃園地方法院民事判決　　　　　　　95年度簡上字第63號
上　訴　人　丁○○
訴訟代理人　廖修譽律師
被　上訴人　丙○○
訴訟代理人　陳郁仁律師
複　代理人　乙○○
上列當事人間請求給付票款事件，上訴人對於民國95年2月6日本
院中壢簡易庭94年度壢簡字第569 號第一審判決提起上訴，於民
國96年3月29日言詞辯論終結，本院判決如下：
    主  文
上訴駁回。
第二審訴訟費用由上訴人負擔。
    事  實
甲、上訴人方面：
壹、聲明：
一、原判決廢棄。
二、被上訴人於第一審之訴駁回。
貳、陳述：除與原審判決書所載者相同茲予以引用外，補稱：
一、依證人戊○○之證詞，如附表所示編號1 至編號8 之支票（
    與如附表所示編號9 之支票合稱系爭支票）均為空白支票，
    僅有印文，並未完成發票行為，其並未開立上開支票，且其
    係遭被上訴人強迫於編號1 至8 支票背書。又被上訴人自認
    編號1 至8 支票係戊○○同意由被上訴人填寫發票日、金額
    ，並經戊○○確認無誤，才由戊○○簽發並背書交付被上訴
    人，顯見被上訴人於上開支票未記載完全時即已取得，上開
    支票之發票行為並非上訴人所作成，且為被上訴人所明知。
    被上訴人取得上開支票時，上開支票既未完成發票行為，依
    最高法院63年度台上字第2681號判例、72年度台上字第1423
    號判例之旨，上開票據當然無效，被上訴人為惡意持票人，
    自不得持上開支票主張票據上權利。
二、依戊○○證稱，系爭支票均係其盜用上訴人印章所開立，上
    訴人並不知悉，其既敢自首負擔刑事責任，則其所為之證詞
    自應可信。而被上訴人自認其於系爭支票填寫發票日期及金
    額，其自應與戊○○共負偽造有價證券罪責。又參以新竹國
    際商業銀行新明分行之第0000-00000號支票存款帳戶（下稱
    系爭帳戶）自民國87年1 月至94年9 月之交易往來明細可知
    ，該帳戶於前開期間共使用支票約460 餘張，其金額與上訴
    人之收入顯不相當，依經驗法則，票據如未兌現，發票人即
    應負責，有導致信用不良，無法使用信用卡及向銀行貸款之
    風險，而上訴人有固定收入且須扶養家人，以其身分、地位
    及收入，不可能使用系爭支票，亦不可能將支票借予他人使
    用。盜用他人印章為發票行為，被盜用印章者不負發票人之
    責任，有最高法院51年度台上字第3309號判例可參，則上訴
    人就系爭支票，均無須負票據上之責任。
三、被上訴人先稱系爭支票係其與戊○○合力所簽發，復稱戊○
    ○於後背書，其非支票之直接相對人，其直接前手為背書人
    戊○○云云，其前後說法矛盾，可見其明知系爭支票為空白
    票據而為簽發後完成發票行為，益見其為惡意執票人。被上
    訴人與戊○○為碩豐國際金屬有限公司（下稱碩豐公司）之
    前後任負責人，資金往來密切，縱被上訴人曾匯款新台幣（
    下同）30,443,120元至戊○○及碩豐公司帳戶，亦僅能證明
    其持有系爭支票之原因關係，係存在於其與戊○○間，而與
    上訴人無涉。又上訴人之支票於93年9 月30日即已拒絕往來
    ，不可能於其後再開立如附表所示編號1 、2 、3 、6 、9
    號之支票，顯見被上訴人係取得上開空白之支票後，自行填
    寫金額及日期。足證被上訴人為惡意執票人，上訴人自得依
    票據法第13條規定，主張原因關係不存在並為惡意抗辯。
四、依戊○○證稱，其開立如附表所示編號9 之支票給廠商，其
    並未於該支票後面背書，應該沒有流通出去，其不知道被上
    訴人為何執有該支票等語，而被上訴人自認其取得支票均由
    戊○○背書，惟上開支票並無背書，被上訴人如何取得顯有
    疑問，上訴人抗辯被上訴人取得該支票並無票據原因關係存
    在。
參、證據：除援用第一審所提證據外，補提：台北縣政府營利事
    業登記核准通知書、經濟部92年10月13日經授中字第092327
    92360 號、93年9 月7 日經授中字第09332684570 號函、碩
    豐公司章程、公司設立登記表、股東同意書、股東名冊、公
    司變更登記表、經濟部公司執照各1 件為證，並請求訊問證
    人戊○○。
乙、被上訴人方面：
壹、聲明：駁回上訴。
貳、陳述：除與原審判決書所載者相同茲予以引用外，補稱：
一、上訴人既不否認系爭支票發票人欄之印章為真正，其自應就
    其支票及印章遭盜用之事實負舉證責任。戊○○並未與上訴
    人同住，其怎會至上訴人家中找尋其車子之鑰匙？又支票本
    及印章，為重要之金融支付工具，事涉發票人之個人信用，
    一般人對支票本及印章均會妥慎保管，惟上訴人竟將支票本
    與印章一併任意放置在抽屜內，顯違常情。上訴人自陳其為
    職業軍人，其申請支票原欲經營副業之用，嗣因軍中不允許
    而作罷，則在上訴人知悉軍中相關不允許經營副業時，理應
    至金融機關辦理終止委任付款並繳回支票本，以免遭人盜用
    ，始合常理，其豈可能於長達8 年之期間，全然未發覺其置
    於抽屜內之支票本與印章憑空遺失，且未曾向戊○○詢問。
    足見上訴人以其名義申請支票交由戊○○使用。
二、戊○○於第一審作證後隨即至桃園縣政府警察局楊梅分局自
    首竊盜犯行，然上訴人至遲應於被上訴人請求其給付系爭支
    票票款時，即知悉其支票及印章遭盜用，其竟未對戊○○提
    出告訴或求償，而由戊○○於本案第一審作證後前往自首，
    足證戊○○前往自首乃為圖脫免上訴人票據債務。參諸系爭
    帳戶自87年1 月至94年9 月共使用支票約460 餘張，使用交
    易情形甚為頻繁，上訴人不可能於前開期間內均未曾收到金
    融機構聯絡交易明細帳務事宜或受票據債權人之詢問或追索
    ，上訴人就以其名義之支票帳戶之頻繁用票交易情形辯稱其
    完全不知情，顯悖於經驗常態。又被上訴人於如附表所示編
    號9 之支票跳票後，曾找上訴人商討就編號1 至8 支票如何
    解決，上訴人表示會找戊○○來和被上訴人商談。嗣上訴人
    夥同10餘人向被上訴人表示願先支付現金20萬元，其餘每月
    償還5 萬元，益見上訴人對於戊○○簽發系爭支票均知悉。
三、戊○○前向被上訴人借款，被上訴人自91年9 月起至93年1
    月間，共匯款30,443,120元至戊○○及戊○○指定之碩豐公
    司帳戶，復於93年1 月12日依戊○○指示匯款1,622,650 元
    至上訴人之帳戶。嗣被上訴人於93年6 月間偕同證人甲○○
    去找戊○○，戊○○為償還其積欠被上訴人之上開借款，乃
    交付編號1 至8 支票予被上訴人，由被上訴人代為填寫發票
    日及金額後，交還戊○○確認，戊○○於其上蓋用上訴人印
    章並背書後，交付被上訴人，是被上訴人取得者應非無效票
    據。戊○○於原審雖稱其未將支票交給別人或被上訴人，後
    來被上訴人拿這7 張支票，帶人來強迫其背書云云。惟其並
    未否認7 紙支票已蓋用上訴人之印章，其如未將該7 紙支票
    交付他人，何需預先於支票上蓋用上訴人之印章而導致有流
    通之風險？且該7 紙支票如非戊○○所交付，被上訴人如何
    要求其背書？是其前開證詞顯非實在。上訴人稱係至93年12
    月10日提示如附表所示編號9 之支票遭退票時，始知悉系爭
    支票帳戶已被拒絕往來，惟被上訴人於此之前已自戊○○處
    取得編號1 至8 支票。
四、編號1 至8 支票係戊○○以背書及交付方式轉讓予被上訴人
    ，編號9 支票係戊○○直接以交付方式轉讓，被上訴人之直
    接前手為戊○○，則上訴人如欲主張票據法第13條之惡意抗
    辯，其應舉證其就系爭支票與戊○○有何原因關係存在，及
    其就該原因關係有何抗辯事由存在，且被上訴人亦明知該抗
    辯事由猶收受系爭支票等情，惟上訴人主張其與被上訴人間
    就系爭支票為前後手關係，是其自不得依票據法第13條主張
    惡意抗辯。況上訴人主張其係遭戊○○盜用系爭支票，被上
    訴人係屬惡意，其主張顯與票據法第13條所定之要件不符。
參、證據：除援用第一審所提證據外，補提：借貸明細表、公司
    基本資料查詢單各1 件、匯款回條聯51件，並請求訊問證人
    甲○○。
丙、本院依職權向新竹國際商業銀行新明分行查詢系爭支票存款
    帳戶使用情形相關事宜。
    理  由
甲、程序部分：
    本件被上訴人經合法通知，未於最後言詞辯論期日到場，核
    無民事訴訟法第386 條所列各款情形，爰依上訴人之聲請，
    由其一造辯論而為判決。
乙、實體部分：
壹、被上訴人起訴主張：其執有上訴人簽發如附表所示系爭支票
    9 張，合計25,573,117元，詎系爭支票經提示後，竟因「存
    款不足及拒絕往來戶」而遭退票，為此依據票據關係提起
    本件訴訟。
貳、上訴人則以：系爭支票係遭其弟戊○○冒用，其並不知情，
    而兩造互不認識，並無債務關係存在，上訴人自無開具系爭
    支票予被上訴人之必要。上訴人係因欲創業或投資35元咖啡
    店，始申請支票使用，嗣因故作罷，乃將支票本、印鑑章等
    置放家中自己房屋抽屜中，案發後，上訴人始知支票遭戊○
    ○冒開，印鑑章亦遭其盜用，上訴人根本不知情，且上訴人
    並無授權或交付系爭支票予戊○○週轉使用，況上訴人係一
    職業軍人，長期在野戰部隊服務，薪資有限，工作安定，故
    不可能開具系爭支票予戊○○之必要，純係戊○○私自盜用
    所致等語置辯。
參、兩造爭執要旨：
一、不爭執事項：
  (一)如附表編號1 至8 所示支票，其上之發票金額、發票日期係
    由被上訴人填載。
  (二)如附表編號1 至8 所示支票有訴外人戊○○之背書，編號9
    所示支票並無戊○○之背書。
  (三)訴外人戊○○已於94年8 月2 日至桃園縣警察局楊梅分局刑
    事組自首盜用上訴人支票及印鑑章。
  (四)自87年1 月至94年9 月間，系爭帳戶共使用支票約460 餘張
    ，上訴人之支票於93年9月30日已拒絕往來。
  (五)被上訴人與訴外人戊○○為碩豐公司之前後任負責人。
  (六)兩造原本並不相識，上訴人並未親自交付系爭支票。
  (七)系爭支票所蓋上訴人印文為真正。
二、爭執事項：
  (一)被上訴人取得系爭支票時，系爭支票是否已記載完全，而為
    有效的票據？
  (二)系爭支票是否為訴外人戊○○盜用上訴人名義簽發？
  (三)上訴人得否對被上訴人主張票據法第13條惡意抗辯？另對原
    判決附表編號9 之支票主張原因關係之抗辯？
肆、本院得心證之理由：
一、按「支票為無因證券，執票人行使票據上權利，就支票之取
    得，有無正當原因，或有無對價關係，自不負證明之責。又
    發票人欄之印章如為真正，即應推定該支票亦屬真正。申言
    之，得據以判斷該支票係為發票人作成。倘主張其印章係被
    盜用時，則被盜用之事實，按諸舉證責任分配之原則，轉應
    由為此主張者負舉證責任。」，最高法院70年度台上字第73
    39號判決意旨可參。本件被上訴人所執以請求系爭支票之發
    票人欄上名義為上訴人之印文，既為上訴人自認為真正，而
    上訴人仍抗辯該印文為遭第三人戊○○持其印章盜用而簽發
    ，揆諸上開說明，上訴人自應就印章及支票被盜用之事實負
    擔舉證之責。經查：
  (一)上訴人主張其支票及印章遭其弟戊○○盜用乙節，固據證人
    戊○○於原審及本院結證稱：系爭支票都是我偷用上訴人之
    印鑑章，偷拿上訴人之支票簽發。我是從事結構工程之承包
    工程，一開業時，自己不能請領支票，某次我至上訴人家中
    找車子之鑰匙，在上訴人抽屜看到支票及印鑑章，我就拿來
    使用，事後本來要告訴上訴人，但是後來上訴人沒有問，我
    就沒有告訴上訴人，上訴人並不知道伊簽發支票之事。我盜
    開支票之時間前後約8 年，總共算起來有500 多張支票等情
    （見原審卷第13至16頁、本院卷第105 至107 頁）。然上訴
    人係與妻、子同住，並未與其弟戊○○共居，何以戊○○會
    自行至上訴人房間抽屜內拿取汽車鑰匙？令人費解。且戊○
    ○與上訴人為親兄弟，於本件事發後始自承係盜用支票之事
    ，故其所為之陳述，難免有迴護上訴人之情，是戊○○上開
    證述要難遽採。
  (二)參諸支票本及印章，為重要之金融支付工具，支票一經簽發
    ，發票人即需依票面金額負擔兌付之責任，事涉發票人之個
    人信用，一般人對支票本及印章均會妥慎保管，惟上訴人竟
    將支票本與印章一併放置在抽屜內，縱如其所稱其並未時常
    返家，亦無可能於長達8 年之期間，全然未發覺其置於抽屜
    內之支票本與印章憑空遺失？
  (三)又依據上訴人向新竹國際商業銀行新明分行申請之系爭支票
    存款帳戶，自87年1 月至94年9 月之交易往來明細可知，該
    帳戶於前開期間共使用支票約460 餘張，使用交易情形甚為
    頻繁，此為兩造所不爭執，且有該銀行往來明細表附卷可參
    （見本院卷第171 至176 頁），則上訴人就以其名義申請之
    支票帳戶之頻繁用票交易情形，辯稱完全不知情，顯悖於經
    驗常理。
  (四)再者，系爭支票帳戶自93年8 月2 日起有多達27張支票退票
    之紀錄，且於94年9 月30日遭銀行列為拒絕往來戶，有該銀
    行退票資料明細表1 份在卷可佐（見本院卷第182 頁）。衡
    諸一般銀行實務，對於初期因支票帳戶存款不足遭退票之客
    戶均會主動致電通知，則上訴人至遲於93年8 月間應已知悉
    上情，惟上訴人並無任何處置，一再任由戊○○開立系爭支
    票，益見戊○○所謂上訴人自始至終均不知情云云，顯難憑
    採。
  (五)況且，依據上訴人自陳伊於申請系爭支票帳戶之際，係擔任
    陸軍裝甲兵學校參謀或副營長，階級為少校或中校，且明知
    職業軍人不可在外兼差，以一官等為少校或中校之職業軍人
    ，應屬有知識、常識之人，當可判斷申請使用支票之法律效
    果。參照戊○○自稱當時伊剛好因信用因素，不能使用支票
    之情，足見上訴人前揭申請系爭支票之目的係為兼營副業之
    辯解，益加啟人疑竇。縱認上訴人所辯預備經營副業為真，
    則在上訴人確認不再考慮經營副業時，理應至金融機關辦理
    終止委任付款等相關事宜始較合理，上訴人何以將支票本任
    意棄置長達8 年均未處理？
  (六)雖證人戊○○於警詢及檢察官偵訊中自白有盜用上訴人印章
    開立系爭支票之犯行，並經台灣桃園地方法院檢察署檢察官
    以95年度偵緝字第787 號起訴在案，此有起訴書1 份在卷可
    考（見本院卷第140 頁）。然以上訴人與證人戊○○為親兄
    弟之關係，如上訴人僅單純將以其名義申請之支票及印章交
    予證人戊○○使用，票據資金由戊○○自理，則證人戊○○
    自不能因其自身經濟發生困難，背負債務，即令上訴人同樣
    背負龐大票據債務，又參照證人戊○○係於原審作證後應原
    審法官之要求始至警察局自首，嗣於偵查中並未到案而遭檢
    察官通緝，再於遭起訴後仍多次未到庭接受審判，為本院職
    務上所已知，益徵證人戊○○之自首動機，乃為圖脫免上訴
    人票據債務所為，並非實情。況且，刑事判決認定之事實，
    不能拘束獨立民事訴訟對於事實之認定，最高法院53年度台
    上字第2571號判決意旨亦有明文。職是，本件尚難僅以證人
    戊○○前開證述及已遭起訴之事實，遽認證人戊○○確係盜
    用上訴人支票及印章，亦難認為上訴人業已盡舉證之責，足
    使本院認其所辯為真實。
  (七)綜上，本件堪信係因戊○○因經營公司業務需要，又無法自
    行申請支票使用，而由上訴人以其名義申請支票同意並概括
    授權戊○○簽發票據使用，始較合理且符常情。又上開事證
    已明，且戊○○迄今行蹤不明，均未到案接受刑案審判，上
    訴人聲請對其測謊一節，應無必要，附此敘明。
二、上訴人另辯稱：依據戊○○之證述，支票上僅有發票人章，
    並未填載金額及日期，其未將支票交給別人或被上訴人，系
    爭支票係遭被上訴人帶人來強迫戊○○背書，故系爭支票發
    票行為並未完成云云。然查：
  (一)依據證人甲○○於本院之證述，系爭支票係由戊○○親自交
    予被上訴人，被上訴人亦無脅迫戊○○背書之情（見本院卷
    第108 頁）。則上訴人對於所辯：戊○○係遭脅迫背書一節
    ，並未舉證以實其說，已難遽採。
  (二)參諸戊○○所稱：我都是先將支票上丁○○之印章蓋好，事
    後再與被上訴人協議要填多少金額云云（見本院卷第105 頁
    ）。然上訴人不斷自陳：支票為重要之金融支付工具，支票
    一經簽發，發票人即需依票面金額負擔兌付之責任，事涉發
    票人之個人信用，一般人對支票均會妥慎保管云云，則以戊
    ○○經商多年之經歷，竟稱習慣上均事先蓋好發票章，並未
    填載日期、金額，致生空白支票流通他人之危險，而事後該
    空白支票更不翼而飛，且從未提出竊盜告訴，明顯悖於常情
    。再對照上開戊○○有關盜用上訴人支票、印章之顯然不實
    證述，足認戊○○有關此部分遭脅迫背書之證述，不足採信
    。準此，被上訴人所稱系爭票係經戊○○授權填載發票金額
    、日期，發票行為已完成，已屬有效之票據一節，應堪採信
    。
三、上訴人所為票據法第13條原因關係抗辯部分：
  (一)按票據債務人不得以自己與發票人或執票人之前手間所存抗
    辯之事由對抗執票人。但執票人取得票據出於惡意者，不在
    此限。票據法第13條定有明文。亦即，票據交付之直接前後
    手間，得主張票據法第13條本文之規定，執為原因關係抗辯
    ；縱認非直接前後手關係，但執票人取得票據出於惡意者，
    票據債務人亦得主張同條但書規定抗辯。本件上訴人一方面
    稱兩造為票據直接前後手關係，另一方面主張同條後段之惡
    意抗辯，已有矛盾。
  (二)又支票為無因證券，在支票上簽名者，依票上所載文義負責
    ，又票據上簽名，得以蓋章代之。為票據法第5 條第1 項及
    第6 條所明定。就附表編號1 至8 支票而言，戊○○已於支
    票背面簽名背書，就附表編號9 支票而言，亦係由戊○○交
    付轉讓被上訴人，據此應認上訴人授權發票後將票據權利移
    轉至戊○○，再因戊○○之背書、交付而移轉至被上訴人，
    則兩造並非票據直接前後手關係，上訴人自無由主張以票據
    法第13條之原因關係為抗辯。
  (三)再者，因發票人應照支票文義擔保支票之支付，故執票人自
    得請求發票人給付票款，雖發票人謂執票人之取得支票係屬
    惡意，然占有人推定其為以所有之意思、善意、和平及公然
    占有，民法第944 條第1 項定有明文，因此依法應推定執票
    人為善意。發票人如謂其為惡意，即應由發票人負舉證之責
    ，倘未能舉證證明其有惡意，發票人自應負支付票款之義務
    。本件如附表之系爭支票，既係上訴人所領用，而該支票上
    所蓋上訴人印章之真正又為上訴人所不爭。依上說明，上訴
    人要應依票上所載文義負責，若上訴人不能證明被上訴人取
    得系爭支票係出於惡意或詐欺，亦即證明被上訴人明知戊○
    ○有所謂偽造票據之事實，否則究難以此票據外之事由，對
    抗被上訴人（最高法院46年度台上字第348 號、69年度台上
    字第3428號判決意旨參照）。
  (四)又本件縱如上訴人所稱伊與被上訴人間為直接前後手關係，
    然上訴人所謂戊○○遭脅迫背書，以及被上訴人持有之系爭
    票據為未完成之無效票據云云，均無可採，已具論如前，是
    上訴人空言主張被上訴人涉犯偽造有價證券罪嫌，而執為原
    因關係抗辯，自難憑採。
伍、按在票據上簽名者，依票上所載文義負責。發票人應照票據
    文義擔保支票之支付。又執票人向支票債務人行使追索權時
    ，得請求自為付款提示之日起之利息，如無約定利率者，依
    年息6%計算，票據法第5 條第1 項、第126 條、第133 條分
    別定有明文。本件如附表所示支票既係上訴人因戊○○經商
    需要，而將支票、印章任由戊○○使用，當有同意並授權戊
    ○○簽發之意思，上訴人自應負票據之發票人責任。從而，
    被上訴人依票據關係請求上訴人給付25,573,117元之支票票
    款及各自依如附表所列利息起算日起至清償日止，按年息6%
    計算之利息，即無不合，應予准許。原審據此判決上訴人敗
    訴，於法並無違誤。上訴意旨指摘原判決不當，求予廢棄改
    判，為無理由，應予駁回其上訴。
陸、本件事證已臻明確，兩造其餘攻擊防禦方法，核與本件判決
    結果不生影響，爰不一一論列，併此說明。
據上論結，本件上訴為無理由，依民事訴訟法第436 條之1 第3
項、第385 條第1 項前段、第449 條第1 項、第78條，判決如主
文。
中　　華　　民　　國　　96　　年　　4 　　月　　12　　日
                  民事第三庭  審判長法　官　潘進柳
                                    法　官　林望民
                                    法　官　陳永來
上列正本證明與原本無異
本件當事人須以本判決適用法律顯有錯誤為上訴理由時，始得上
訴，並應於本判決送達後20日內向本院提出上訴狀，如已於本判
決宣示後送達前提起上訴者，應於判決送達後10日內補具上訴理
由（均按他造當事人人數附繕本），並經本院許可後方得上訴最
高法院。
中　　華　　民　　國　　96　　年　　4 　　月　　12　　日
                                    書記官　劉彩華
┌──────────────────────────────────┐
│附 表：                                                             │
├──┬───────┬────┬─────┬──────┬─────┤
│編號│票 面 金 額   │發 票 日│付款提示日│ 支票號碼   │利息起算日│
├──┼───────┼────┼─────┼──────┼─────┤
│ １ │2,000,000元   │93.12.21│ 94.02.16 │ AA0000000  │ 94.02.17 │
├──┼───────┼────┼─────┼──────┼─────┤
│ ２ │2,000,000元   │93.11.21│ 94.02.16 │ AA0000000  │ 94.02.17 │
├──┼───────┼────┼─────┼──────┼─────┤
│ ３ │2,000,000元   │93.10.21│ 94.02.16 │ AA0000000  │ 94.02.17 │
├──┼───────┼────┼─────┼──────┼─────┤
│ ４ │2,000,000元   │93.09.21│ 94.02.16 │ AA0000000  │ 94.02.17 │
├──┼───────┼────┼─────┼──────┼─────┤
│ ５ │644,519元     │93.08.21│ 94.02.16 │ AA0000000  │ 94.02.17 │
├──┼───────┼────┼─────┼──────┼─────┤
│ ６ │11,450,000元  │93.12.21│ 94.02.16 │ AA0000000  │ 94.02.17 │
├──┼───────┼────┼─────┼──────┼─────┤
│ ７ │3,000,000元   │93.08.13│ 94.02.16 │ AA0000000  │ 94.02.17 │
├──┼───────┼────┼─────┼──────┼─────┤
│ ８ │1,878,598元   │93.07.01│ 94.02.15 │ AA0000000  │ 94.02.17 │
├──┼───────┼────┼─────┼──────┼─────┤
│ ９ │600,000元     │93.12.10│ 93.12.10 │ AA0000000  │ 93.12.11 │
├──┴───────┴────┴─────┴──────┴─────┤
│付款人：新竹國際商業銀行新明分行　　金額合計：25,573,117元          │
└──────────────────────────────────┘
